臺灣板橋地方法院刑事判決　　　　　　　93年度訴字第2115號
公　訴　人　臺灣板橋地方法院檢察署檢察官
被　　　告　乙○○
指定辯護人　本院公設辯護人丙○○
上列被告因違反槍砲彈藥刀械管制條例案件，經檢察官提起公訴
（93年度核退偵字第510 號），本院判決如下：
    主  文
本件公訴不受理。
    理  由
一、公訴意旨略以：被告乙○○明知未經許可，不得製造、轉讓
    公告查禁之槍彈，竟於民國93年3 月中旬，先向姓名年籍不
    詳、綽號「大胖仔」之成年男子取得土造金屬槍管及改造子
    彈五顆（直徑約7.8mm 之金屬彈頭，經取樣二顆試射，均可
    擊發，具有殺傷力）後，再到不詳之玩具模型店，以新臺幣
    （下同）五千元之代價，購得仿GLOCK 廠17型半自動手槍製
    造之玩具手槍一把，在臺北縣五股鄉○○路15號8 樓住處附
    近，將上開土造金屬槍管及玩具手槍換裝製造成機械性能良
    好，可擊發適用子彈，具殺傷力，槍枝全長約20cm，槍管長
    約115mm ，彈室內徑約10.6mm，槍管外徑約13.8mm，槍管內
    徑約7.9mm 之改造手槍一把（含彈匣一個，槍枝管制編號：
    0000000000號），並於93年4 月30日凌晨0 時許在臺北縣林
    口鄉○○○街路旁，將上開槍彈轉讓予甲○○（被訴持有改
    造手槍、子彈部分另行審結）。嗣於93年6 月4 日下午2 時
    50分許，在臺北縣五股鄉○○路15號8 樓為警查獲，並主動
    帶同警方於同日下午5 時40分許，前往找到甲○○，由甲○
    ○帶同警方至臺北縣三峽鎮麻園里麻園13之1 號旁圍牆下之
    草叢中，起出上開改造槍、彈，因認被告涉有修正前槍砲彈
    藥刀械管制條例第11條第1 項之未經許可製造可發射子彈具
    有殺傷力之改造手槍罪、第11條第2 項之未經許可轉讓可發
    射子彈具有殺傷力之改造手槍罪、第12條第2 項（未修正）
    之未經許可轉讓子彈罪等罪嫌等語。
二、按對於被告無審判權者，應諭知不受理之判決，刑事訴訟法
    第303條第6款定有明文。又現役軍人犯陸海空軍刑法及其特
    別法之罪，其犯罪及發覺均在任職服役中者，應由軍法機關
    追訴審判，軍事審判法第1 條、第5 條、國家安全法第8 條
    第2項 前段亦有明定。
三、查被告乙○○係於91年11月19日入伍服役，主要專長為汽車
    駕駛兵，役期至93年6 月21日止，有（93）詳仁台伍字第16
    99號退伍令及其上所載之國軍常備兵軍職基本資料暨專長授
    予證明附卷可稽，是起訴意旨所指被告之犯罪時間、為警查
    獲時間，均於被告任職服役中，已可認定。
四、公訴人嗣於本院審理時以補充理由書載明被告前揭犯行，係
    涉犯修正前槍砲彈藥刀械管制條例第11條第1 項之未經許可
    製造可發射子彈具有殺傷力之改造手槍罪、第11條第2 項之
    未經許可轉讓可發射子彈具有殺傷力之改造手槍罪、第12條
    第2 項（未修正）之未經許可轉讓子彈罪等罪嫌，並認被告
    以一行為，同時轉讓槍、彈，觸犯未經許可轉讓可發射子彈
    具有殺傷力之改造手槍罪、未經許可轉讓子彈罪兩罪名，為
    想像競合犯，應從一重之未經許可轉讓可發射子彈具有殺傷
    力之改造手槍罪處斷。又其所犯之未經許可製造可發射子彈
    具有殺傷造手槍罪、未經許可轉讓可發射子彈具有殺傷力之
    改造手槍罪兩罪間，有方法結果之牽連關係，應從一重之未
    經許可製造可發射子彈具有殺傷力之改造手槍罪處斷等語，
    固非無見，然依前項析論，被告犯本件未經許可製造可發射
    子彈具有殺傷力之改造手槍罪及被發覺時，均在被告任職服
    役中，而刑法上所謂軍用槍砲，係指能供軍事上使用者而言
    ，而涉案槍枝是否能供軍用，應由軍事機關鑑定（司法院院
    字第1572號解釋、最高法院56年臺非字第181 號判決可參）
    ，茲陸海空軍刑法係刑法之特別法，自應為相同之解釋。且
    依國防部之見解，具殺傷力性能之槍械，均可供軍用、警用
    及自衛用，故法院及檢察機關受理之非法槍械（含疑似國軍
    、警用制式槍械或土造、改造及玩具槍等），應比照警察機
    關緝獲非法槍械送驗方式統一送內政部警政署刑事警察局，
    以槍械性能是否確具殺傷力為鑑驗重點，此有國防部94 年8
    月17日賦賜字第0940001802號函附卷可憑，本件扣案之改造
    手槍，經送內政部警政署刑事警察局鑑定結果，既認：送鑑
    改造手槍一把（槍枝管制編號：0000000000號），係由仿GL
    OCK 廠17型半自動手槍製造之玩具手槍換裝土造金屬槍管而
    成之改造手槍，機械性能良好，可擊發適用子彈，認具殺傷
    力等情，有該局93年6 月28日刑鑑字第0930120335號槍彈鑑
    定書一件附卷可證，足見扣案之改造手槍，具有殺傷力，應
    認係屬可供軍用之武器已明，至於是否能真正通過軍方單位
    嚴格程式選用而列為軍方編制內之武器，尚非所問。從而本
    件被告未經許可，製造能供軍事上使用之具殺傷力之改造手
    槍，所犯即屬陸海空軍刑法第65條第1 項未經許可製造軍用
    武器罪，揆諸前開規定，應由軍法機關追訴審判，普通法院
    對之自無審判權，應諭知不受理之判決（本件業經辯論終結
    ）。
據上論斷，應依刑事訴訟法第303 條第6 款，判決如主文。
中　　華　　民　　國　　94　　年　　12　　月　　15　　日
                刑事第十七庭    審判長法　官  張江澤
                                      法  官  王綽光
                                      法  官  絲鈺雲
以上正本證明與原本無異。
如不服本判決，應於判決送達後10日內，向本院提出上訴狀。
                                      書記官  林怡秀
中　　華　　民　　國　　94　　年　　12　　月　　15　　日
